臺灣板橋地方法院刑事判決　　　　　　　　　　　　　九十一年度訴字第六一四號
　　公　訴　人　臺灣板橋地方法院檢察署檢察官
　　被　　　告　丙○○
右列被告因偽造文書等案件，經檢察官提起公訴（九十一年度偵字第三三二九號），
本院判決如左：
    主  文
丙○○行使偽造私文書，足以生損害於公眾及他人，累犯，處有期徒刑陸月，華泰商
業銀行萬華分行戶名「甲○○」、帳號為0000000000000號帳戶之存戶
資料上「甲○○」印文壹枚、印鑑卡上「甲○○」印文貳枚、「甲○○」署名壹枚沒
收。又共同意圖為自己不法之所有，以恐嚇使人將本人之物交付未遂，累犯，處有期
徒刑捌月，扣案行動電話壹支、提款卡壹張沒收。應執行有期徒刑壹年，華泰商業銀
行萬華分行戶名「甲○○」、帳號為0000000000000號帳戶之存戶資料
上「甲○○」印文壹枚、印鑑卡上「甲○○」印文參枚、「甲○○」署名壹枚，扣案
行動電話壹支、提款卡壹張，均沒收。
    事  實
一、丙○○曾有竊盜、贓物等前科，其於民國八十七年間復犯竊盜案，後經臺灣高雄
    地方法院判處有期徒刑一年確定，於八十九年一月十四日執行完畢，竟猶不知悔
    改，於九十一年一月下旬之某日，在臺北縣樹林火車站附近某處，明知綽號「萬
    呆」之成年男子所交付之甲○○身分證及自用小客車駕駛執照，顯非「萬呆」所
    有，而係來路不明之贓物，竟仍收受之。而後丙○○在不詳時、地偽刻甲○○印
    章一枚後，於九十一年一月二十四日，持甲○○之身分證及偽刻之印章，前往位
    於臺北市○○○路○段二四六號之華泰商業銀行萬華分行（下稱華泰銀行），冒
    「甲○○」之名義，申請開設活期儲蓄存款帳戶，而分別在該銀行行員所列印之
    存戶資料及套印之印鑑卡上，以上開偽刻之「甲○○」印章，蓋用「甲○○」印
    文共四枚，並於印鑑卡上偽簽「甲○○」署名一枚，偽造甲○○申請開戶之存戶
    資料及指定交易往來所用印鑑之印鑑卡，並持以行使向華泰銀行申請，而開設戶
    名「甲○○」、帳號為0000000000000號之帳戶，並取得存摺、提
    款卡使用，足以生損害甲○○及華泰銀行。
二、丙○○與「萬呆」於九十年一月三十一日下午三時許，在臺北縣板橋市○○路一
    一八號前，見乙○○（起訴書誤載為張貴寶）所有，車牌號碼Ｔ六－七二二五號
    自小客車停放在該處，鑰匙並未拔取，認有機可趁，乃基於意圖為自己不法之所
    有之犯意聯絡，推由丙○○以該車鑰匙發動後開走竊為己有，車內並放置有乙○○所有，配用電信門號為0000000000號之行動電話一支。嗣乙○○撥
    打0000000000號電話尋車時，「萬呆」與丙○○竟出於意圖為自己不
    法所有之犯意聯絡，向乙○○要求支付相當代價以贖回該車，後丙○○更以其所
    使用之0000000000號行動電話，撥打乙○○家中（○二）00000
    000號電話，向乙○○恐嚇稱：如要贖回車子需支付新臺幣（下同）六萬元等
    語，使乙○○心生畏懼。經協調後乙○○被迫允諾以二萬元之代價贖回該車，丙○○並指定其匯入前揭華泰銀行之0000000000000號之帳戶中。「
    萬呆」與丙○○約定，於領取款項後，丙○○可分得五千元。嗣惟乙○○於依約
    交付款項前，即自行在臺北縣板橋市○○○街三十巷口發現其所失竊車輛，隨即
    報警，員警獲報前往埋伏，候丙○○於同日下午五時五十分許前往該處開啟該自
    用小客車車門之際，當場將其查獲，並扣得丙○○所有之行動電話一支及華泰銀
    行前揭帳戶之提款卡一張。
三、案經臺北縣政府警察局板橋分局報請臺灣板橋地方法院檢察署檢察官偵查起訴。
    理  由
一、訊據被告丙○○坦承收受「甲○○」證件及冒名開立帳戶之事實，亦承認於九十
    年一月三十一日下午三時許，在臺北縣板橋市○○路一一八號前竊得車牌號碼Ｔ
    六－七二二五號自小客車，惟矢口否認有對乙○○恐嚇取財之犯行，辯稱：並無
    打電話給被害人，應係「萬呆」打的，且「萬呆」要伊去提錢云云。惟查：被告
    於警訊中辯稱：「萬呆」在九十一年一月三十一日十五時許，在樹林火車站前將
    汽車鑰匙、手機、提款卡等物交給伊，要伊將汽車鑰匙、手機放回車牌號碼Ｔ六
    －七二二五號自小客車內，再用提款卡領出二萬元；至於甲○○之證件，係九十
    一年一月二十九日「萬呆」給伊的云云（見九十一年一月三十一日警訊筆錄）。
    解至臺灣板橋地方法院檢察署時則改稱：伊有偷車，無共犯，恐嚇取財部分「萬
    呆」打電話，後來又叫伊去拿錢云云（見臺灣板橋地方法院檢察署九十一年二月
    一日訊問筆錄）。至檢察官提出被告所使用之0000000000號行動電話
    內，存有被害人家中電話號碼時，被告仍辯稱：是「萬呆」打的，後來「萬呆」
    將提款卡交給伊，要伊去領錢云云（見臺灣板橋地方法院檢察署九十一年二月二
    十二日訊問筆錄）。嗣檢察官調取華泰銀行戶名「甲○○」、帳號為00000
    00000000號之帳戶開戶當時之銀行監視器錄影帶，並經證人陳怡芳只證
    被告即為冒「甲○○」名義開戶之人（見九十一年三月十四日偵訊筆錄），被告
    始承認伊於九十一年一月二十四日前，即已取得甲○○之證件，並持以前往開戶
    等情事。是華泰銀行帳號為0000000000000號之提款卡，顯係被告
    冒名申辦使用，而非由「萬呆」所交付。而被告若非與「萬呆」共同對被害人乙○○恐嚇取財，「萬呆」如何知悉被告所持提款卡之帳號？足認被告所辯電話均
    係「萬呆」打的，伊並不知情云云，係卸責之詞，並不足採。且被害人乙○○更
    指稱：被告有打電話到其家中，故警方查獲被告後，其可由被告之聲音辨識被告
    即為打電話之人等語（見九十一年二月十九日訊問筆錄），更足佐被告所辯不實
    。此外，復有臺北縣警察局贓物認領保管單及車籍作業系統—查詢認可資料、被
    告所有之行動電話一支、提款卡一張扣案為據，被告犯行洵屬明確，應依法論處
    。
二、核被告所為，係犯刑法第三百四十九條第一項收受贓物罪、刑法第二百十六條、
    第二百十條之行使偽造私文書罪、第三百四十六條第三項、第一項恐嚇取財未遂
    罪、第三百二十條第一項竊盜罪。被告偽造甲○○印章、印文及署押，為其偽造
    甲○○開戶資料、印鑑卡之階段行為，其偽造私文書之行為，又為行使偽造私文
    書之高度行為所吸收，均不另論罪；又被告係以單一犯意，接續偽造甲○○之存
    戶資料、印鑑卡後行使，僅論以單一行使偽造私文書罪為足。被告收受贓物罪後
    ，持贓物冒名偽造文書而行使，所犯收受贓物罪及行使偽造私文書罪間，有方法
    、結果之牽連關係，應依同法第五十五條之規定從一重之行使偽造私文書罪處斷
    。又被告竊盜後以所竊得之物為脅，對被害人以將來惡害相加，所犯竊盜罪、恐
    嚇取財未遂罪間，亦有方法、結果之牽連關係，應依同法第五十五條之規定從一
    重之恐嚇取財未遂罪處斷。被告與綽號「萬呆」之成年男子間，就上開竊盜、恐
    嚇取財未遂罪之犯行，有犯意聯絡及行為分擔，應論以共同正犯。被告所犯行使
    偽造私文書罪、恐嚇取財未遂罪二罪間，犯意各別、行為互殊，應分論併罰。又
    被告於八十七年間曾因犯竊盜案，經臺灣高雄地方法院判處有期徒刑一年確定，
    於八十九年一月十四日執行完畢，有臺灣高等法院被告全國前案紀錄表在卷可稽
    ，其於有期徒刑執行完畢後之五年內，再犯有期徒刑以上之上開二罪，為累犯，
    應依法加重其刑。又被告本於為自己不法所有之意圖，著手恐嚇被害人乙○○，
    於取得財物前即為警查獲而不遂，為未遂犯，應依刑法第二十六條前段之規定，
    就其所犯恐嚇取財未遂罪部分減輕其刑，並依法先加後減。爰審酌被告以不正手
    段圖不法財物，惡性非輕，犯後猶有矯飾，顯不知悔改，並酌其犯罪動機、手段
    、所生危害等一切情狀，量處如主文所示之刑。華泰商業銀行萬華分行之戶名「
    甲○○」、帳號為0000000000000號帳戶之存戶資料上「甲○○」
    印文一枚、印鑑卡上「甲○○」印文三枚、「甲○○」署名一枚，為偽造之印文
    、署押，不問屬犯人與否，應予沒收。扣案配用門號0000000000號之
    行動電話一支、提款卡一張，為被告所有，供其恐嚇之用及預備供取財所用，亦
    應予宣告沒收。至於偽刻「甲○○」印章一枚，經被告丟棄而滅失，此據其供明
    在卷，爰不另為沒收宣告，附此敘明。又公訴意旨請求判命被告付強制工作之保
    安處分，經查：被告雖於八十五年間、八十七年間各有一次竊盜犯行，惟被告犯
    行，多係趁被害人離開車輛之際未取下鑰匙，從而見機行竊，此經本院調起本院
    八十五年度易字第七八七三號、臺灣高雄地方法院八十七年度易字第六○六六號
    判決在卷足稽。可認被告犯意之萌起，因以外在誘因為重，而非單純基於犯罪之
    慣習，尚難認有對其施以強制工作之保安處分之必要，是不另為強制工作之宣告
    ，附此敘明。
據上論斷，應依刑事訴訟法第二百九十九條第一項前段，刑法二十八條、第三百四十
九條第一項、第二百十六條、第二百十條、第三百二十條第一項、第三百四十六條第
三項、第一項、第五十五條、第五十一條第五款、第四十七條、第二十六條前段、第
二百十九條、第三十八條第一項第二款，罰金罰鍰提高標準條例第一條前段，判決如
主文。
本案經檢察官馬凱蕙到庭執行職務。
中      華      民      國    九十一    年      六      月    二十一    日
                                  臺灣板橋地方法院刑事第六庭
                                          法  官  林漢強
右正本證明與原本無異。
如不服本判決，應於判決送達後十日內，向本院提出上訴狀。
                                          書記官  黃大千
中      華      民      國    九十一    年      六      月    二十一    日
刑法第三百四十九條
收受贓物者，處三年以下有期徒刑、拘役或五百元以下罰金。
搬運、寄藏、故買贓物或為擔保者，處五年以下有期徒刑、拘役或科或併科一千元以
下罰金。
因贓物變得之財物，以贓物論。
刑法第二百一十六條
行使第二百十條至第二百十五條之文書者，依偽造、變造文書或登載不實事項或使登
載不實事項之規定處斷。
刑法第二百一十條
偽造、變造私文書，足以生損害於公眾或他人者，處五年以下有期徒刑。
刑法第三百二十條
意圖為自己或第三人不法之所有，而竊取他人之動產者，為竊盜罪，處五年以下有期
徒刑、拘役或五百元以下罰金。
意圖為自己或第三人不法之利益，而竊佔他人之不動產者，依前項之規定處斷。
前二項之未遂犯罰之。
刑法第三百四十六條
意圖為自己或第三人不法之所有，以恐嚇使人將本人或第三人之物交付者，處六月以
上五年以下有期徒刑，得併科一千元以下罰金。
以前項方法得財產上不法之利益，或使第三人得之者，亦同。
前二項之未遂犯罰之。
